# 请教陈版，现金流量法间接法递延所得税负债的问题

提问人：清茶一杯 时间：2014-03-19 22:59:15
陈版，本年度股票减持，有收益。递延所得税负债转投资收益，现金流量间接法中递延所得税负债的减少要不要是体现呢？我个人认为，间接法中已经在投资收益那里体现了，如果递延所得税负债减少这里再次体现，是不是重复了呀

回答人：chenyiwei
递延所得税负债的转出不应直接计入投资收益。如果是可供出售金融资产的出售，递延所得税负债应当先转回资本公积，再从资本公积转入投资收益，不能直接转入投资收益。 现金流量表间接法的“递延所得税负债的增加”、“递延所得税资产的减少”项目的发生额都是指对应科目为“所得税费用”的发生额，不包括对应科目是资本公积的发生额。